臺灣高雄地方法院民事裁定
108年度消債救字第7號
聲  請  人  王晨禎即王淑珍
0000000000000000

0000000000000000

代  理  人  楊啓志律師
上列當事人因聲請清算事件（本院108年度消債清字第99號），
聲請暫免繳納費用，本院裁定如下：
    主  文
聲請駁回。
    理  由
一、按債務人聲請清算而無資力支出消費者債務清理條例（下稱
    本條例）第6條之費用者，得聲請法院以裁定准予暫免繳納
    。無資力支出費用之事由，應釋明之。關於更生或清算之程
    序，除本條例別有規定外，準用民事訴訟法之規定。本條例
    第7條第1項、第2項、第15條規定綦詳。次按，當事人無資
    力支出訴訟費用者，法院應依聲請，以裁定准予訴訟救助；
    但顯無勝訴之望者，不在此限。無資力支出訴訟費用之事由
    ，應釋明之。民事訴訟法第107條第1項、第109條第2項規定
    甚明。且法院調查聲請人是否無資力支出訴訟費用，專就聲
    請人提出之證據為之，如聲請人並未提出證據，或依其提出
    之證據，未能信其無資力支出訴訟費用之主張為真實，即應
    將其聲請駁回，無依職權調查之必要，亦毋庸定期命其補正
    （最高法院101年度台聲字第64號裁判意旨參照）。而所謂
    「無資力」，係指窘於生活，且缺乏經濟信用者而言。申言
    之，若非取給於自己或家族所必需之生活費不能支出訴訟費
    用，且無籌措款項以支出訴訟費用之信用技能，方能謂之為
    無資力支出訴訟費用（最高法院88年度台聲字第582號裁判
    意旨參照）。上開民事訴訟法關於訴訟救助之規定，於聲請
    人依本條例聲請清算之情形，應予準用之。
二、聲請意旨略以：伊僅有美商優莎納股份有限公司台灣分公司
    之酬勞每月約新台幣（下同）3,543元，生活全賴家人接濟
    ，故無力繳納郵務費用7,000元，爰依本條例聲請准予暫免
    繳納清算程序費用等語。
三、經查，聲請人雖主張其無資力支出上開費用云云，惟聲請人名下有富邦人壽保險股份有限公司保單解約金21,964元，此有富邦人壽保險公司108年7月12日陳報狀附於本院108年度消債清字第99號卷內可稽，顯已超過本件清算程序郵務費用7,000元，經核尚不足以釋明其確有無資力支出費用之事由存在，況聲請人業向財團法人法律扶助基金會高雄分會申請法律扶助獲准，依目前實務運作情形，法律扶助基金會高雄分會應會為聲請人墊支相關費用，無需聲請人先行繳納。綜上所述，聲請人提出之事證尚不足以釋明其有無資力支出費用之事由存在，其聲請暫免繳納費用應予駁回。
中　　華　　民　　國　　108 　年　　8 　　月　　15　　日
                          民事庭　法　官　沈建興
以上正本係照原本作成。
如不服本裁定，應於裁定送達後10日內，以書狀向本院提出抗告
，並繳納抗告費新臺幣1,000元。
中　　華　　民　　國　　108 　年　　8 　　月　　15　　日
                                  書記官  胡美儀